【裁判字號】    89,易,38
【裁判日期】    890406
【裁判案由】    竊盜等
【裁判全文】
臺灣板橋地方法院刑事判決                            八十九年度易字第三八號
    公  訴  人  臺灣板橋地方法院檢察署檢察官
    被      告  甲○○
                乙○○
右列被告因竊盜等案件，經檢察官提起公訴（八十八年度偵字第二四七四七號），本
院判決如左：
    主  文
甲○○攜帶兇器竊盜，處有期徒刑拾月。
乙○○連續搬運贓物，處有期徒刑伍月，緩刑伍年。
    事  實
一、甲○○（冒名謝世雄，所涉偽造文書罪嫌部分已由台灣板橋地方法院檢察署檢察
    官另案偵查）曾於民國（下同）八十二年間因煙毒等案件，經台灣台北地方法院
    判處有期徒刑八年二月，嗣經台灣高等法院撤銷改判處有期徒刑七年六月確定，
    甫於八十五年七月二十三日假釋出監（本應於九十年八月二十日假釋期滿執行完
    畢，未構成累犯），在假釋期間中，猶不知悔悟，竟意圖為自己不法之所有，於
    八十八年十一月二日二十三時三十分許，駕駛車號ＣＺ─九一五六號自小客車，
    並附載其女友乙○○，停在台北縣新莊市○○街附近，甲○○命不知情之乙○○
    在車上等候，其則攜帶客觀上可為兇器之螺絲起子一支，步行至台北縣新莊市○○街三十九號前，見丙○○所有之車號ＹＦ─八七０一號廂型車停放於路邊，即
    趁人不注意之際，以該螺絲起子敲壞該廂型車之車窗玻璃（甲○○所涉毀損罪嫌
    部分，未據蔡浤湋提出告訴），再打開車鎖而進入該廂型車內，竊取丙○○所有
    而置於該廂型車內之鱷魚牌手錶四十五支、霹靂馬牌手錶八十支、阿馬力牌手錶
    十支、雜牌手錶四百支（總計五百三十五支手錶，價值約二十五萬一千元）及裝
    錶用木盒三十個、裝錶用紙盒十一個、錶盒二個、裝錶用展示架一個、裝錶用塑
    膠筒一個、裝錶用籃子四個，得手後即將該等所竊之物搬至停在台北縣新莊市○○街附近之車號ＣＺ─九一五六號自小客車上，嗣甲○○得手後並駕駛車號ＣＺ
    ─九一五六號自小客車欲至台北縣新莊市○○路附近停放，甲○○於駕車途中，
    因乙○○懷疑並追問，甲○○即告知該等之物均係竊得之贓物，甲○○並將該等
    贓物置放在車號ＣＺ─九一五六號自小客車上，且將該車停放於台北縣新莊市○○路附近，乙○○竟基於搬運贓物之概括犯意，先於八十八年十一月四日，明知
    置於車號ＣＺ─九一五六號自小客車上之裝錶用木盒三十個、裝錶用紙盒十一個
    、錶盒二個、裝錶用展示架一個、裝錶用塑膠筒一個，係屬甲○○所竊得之贓物
    ，仍與甲○○共同自停放在台北縣新莊市○○路附近之車號ＣＺ─九一五六號自
    小客車上，將該裝錶用木盒三十個、裝錶用紙盒十一個、錶盒二個、裝錶用展示
    架一個、裝錶用塑膠筒一個之贓物，搬運至台北縣新莊市○○路四０六巷一弄五
    號三樓之甲○○與乙○○共同住處，乙○○復基於同前搬運贓物之概括犯意，亦
    明知另置放於ＣＺ─九一五六號自小客車上之鱷魚牌手錶四十五支、霹靂馬牌手
    錶八十支、阿馬力牌手錶十支、雜牌手錶四百支、裝錶用籃子四個，係屬甲○○
    所竊得之贓物，仍自八十八年十一月四日起，至八十八年十一月九日止，與甲○○共同以車號ＣＺ─九一五六號自小客車運送之方式，由台北縣新莊市○○路附
    近之車號ＣＺ─九一五六號自小客車停放處，連續多次搬運該等贓物至桃園縣八
    德市○○路十四號對面之大湳市場內販售，販售部分手錶所得八千元，均作為二
    人之生活費用。嗣於八十八年十一月九日十時三十分許，甲○○與乙○○在桃園
    縣八德市○○路十四號對面之大湳市場內販售甲○○所竊得之前揭手錶時，適為
    丙○○發現而報警查獲，並當場起獲甲○○所竊得之鱷魚牌手錶三十一支、霹靂
    馬牌手錶六十五支、阿馬力牌手錶六支、雜牌手錶二百八十支及裝錶用籃子四個
    （業經丙○○至警局領回），警方復依甲○○與乙○○之供述，於八十八年十一
    月九日十三時許，在台北縣新莊市○○路四０六巷一弄五號三樓之甲○○與乙○○共同住處，起獲甲○○所竊得之裝錶用木盒三十個、裝錶用紙盒十一個、錶盒
    二個、裝錶用展示架一個、裝錶用塑膠筒一個（亦經丙○○至警局領回）。
二、案經桃園縣警察局八德分局報請台灣板橋地方法院檢察署檢察官偵查起訴。
    理  由
甲、被告甲○○部分：
一、右揭被告甲○○竊盜部分，業據被告甲○○迭於警訊、偵查及本院審理時坦承不
    諱，核與證人即被害人丙○○迭於警訊及本院調查時指述之情節相符，復有贓物
    領據二份附於偵查卷可憑，並有起獲贓物之照片十張附於偵查卷足資佐證。是被
    告甲○○部分事證已臻明確，被告甲○○犯行洵堪認定，應予依法論處。
二、查被告甲○○為本件竊盜所攜帶之螺絲起子一支，雖未扣案，惟該螺絲起子長約
    二十公分，一端係塑膠頭，另一端係金屬構成，成尖銳狀等情，業據被告於本院
    審理時供明在卷（見本院八十九年三月二十三日審判筆錄），該螺絲起子客觀上
    自足作為兇器使用，是被告甲○○攜帶可為兇器之螺絲起子而竊取被害人丙○○
    之物，係犯刑法第三百二十一條第一項第三款之加重竊盜罪。爰審酌被告甲○○
    正值青年，竟不思奮發向上，所竊之物之價值不菲，及其犯罪之動機、目的、手
    段、方法、犯罪所生損害等一切情狀，量處如主文所示之刑，以示懲儆。至被告
    甲○○用之螺絲起子一支，未扣案，且經被告甲○○丟棄滅失，業據被告甲○○
    於警訊及本院審理時供承在卷（見偵查卷第六頁及本院八十九年三月二十三日審
    判筆錄），爰不予宣告沒收，併此敘明。
三、至被告甲○○迭於警訊、偵查時均冒謝世雄之名應訊，起訴書誤將被告甲○○載
    為謝世雄，惟甲○○既係本件公訴人所指為被告之人，本院於審理時發現被告甲○○於警訊及偵查時冒謝世雄之名應訊之情，被告甲○○並非未經起訴，是本院
    亦得對被告甲○○加以審判，爰將起訴書所載被告謝世雄更正為被告甲○○，併
    此敘明（參照最高法院五十一年台上字第五九四號判例）。
乙、被告乙○○部分：
一、訊據被告乙○○固坦承於八十八年十一月二日二十三時三十分許，由同案被告甲○○駕駛車號ＣＺ─九一五六號自小客車停在台北縣新莊市○○街附近，甲○○
    命其在車上等候，嗣同案被告甲○○即帶回一箱東西至車上，其並先於八十八年
    十一月四日，將置於車號ＣＺ─九一五六號自小客車上之裝錶用木盒三十個、裝
    錶用紙盒十一個、錶盒二個、裝錶用展示架一個、裝錶用塑膠筒一個，共同與甲○○搬運至台北縣新莊市○○路四０六巷一弄五號三樓之住處，且自八十八年十
    一月四日起至八十八年十一月九日止，將另置放於ＣＺ─九一五六號自小客車上
    之鱷魚牌手錶四十五支、霹靂馬牌手錶八十支、阿馬力牌手錶十支、雜牌手錶四
    百支、裝錶用籃子四個，與甲○○共同以車號ＣＺ─九一五六號自小客車運送之
    方式，由台北縣新莊市○○路附近之車號ＣＺ─九一五六號自小客車停放處，連
    續多次搬運該等贓物至桃園縣八德市○○路十四號對面之大湳市場內販售等情不
    諱，，惟矢口否認有何搬運贓物犯行，辯稱：八十八年十一月二日，甲○○叫伊
    在車上等，他說他去找朋友，隔三十分鐘後，他就回來，手上有一個箱子，裡面
    是什麼，伊並不清楚，後來甲○○跟伊說朋友寄賣手錶，所以伊才與甲○○至大
    湳市場販賣手錶，伊並不知該等手錶係贓物，至警方查獲時，伊才知道該等之物
    係贓物云云。然查，上開丙○○所有而失竊之鱷魚牌手錶四十五支、霹靂馬牌手
    錶八十支、阿馬力牌手錶十支、雜牌手錶四百支及裝錶用木盒三十個、裝錶用紙
    盒十一個、錶盒二個、裝錶用展示架一個、裝錶用塑膠筒一個、裝錶用籃子四個
    ，係同案被告甲○○於前揭時、地所竊取等情，業據同案被告甲○○迭於警訊、
    偵查及本院審理時坦承不諱，並經證人即被害人丙○○迭於警訊及本院調查時指
    述甚詳，而被告乙○○於警訊時即供承：當時謝世雄（指甲○○）在行竊時，伊
    不知道，是當晚要回住處時，謝世雄（指甲○○）才告訴伊等語（見偵查卷第九
    頁背面），核與同案被告甲○○於警訊時供稱：伊將贓物搬上車時，乙○○問伊
    搬什麼東西，伊說你不要管，等車發動駛離現場後，在返回中港路四０六巷口時
    ，伊禁不住乙○○一再追問車上的東西，才告知乙○○車上的東西是偷來的等語
    （見偵查卷第六頁背面），復於本院調查時所供稱：（問：乙○○何時知道你偷
    ？）伊當時回車上，她有問，但伊騙他說這是朋友寄放，在途中，她仍有問，在
    開車回中港路住處途，伊有向她說這些東西是偷來的等語（見本院八十九年二月
    二十三日訊問筆錄），足徵同案被告甲○○於八十八年十一月二日二十三時三十
    分竊得前揭物品得手後，並駕駛車號ＣＺ─九一五六號自小客車欲回台北縣新莊
    市○○路附近停放，同案被告甲○○於駕車途中，因被告乙○○懷疑並追問，即
    告知該等之物均係竊得之贓物，至為灼然，被告乙○○所辯稱：警方於八十八年
    十一月九日查獲時，伊才知道該等之物係贓物云云，無非係事後圖卸刑責之詞，
    不足採信。是被告乙○○部分事證明確，被告乙○○犯行洵堪認定，應予依法論
    處。
二、核被告乙○○所為，係犯刑法第三百四十九條第二項之搬運贓物罪。至公訴人認
  被告乙○○係犯刑法第三百四十九條第一項之收受贓物罪嫌云云，惟收受贓物為
    贓物罪之概括規定，凡與贓物罪有關，不合於搬運、寄藏、故買、牙保贓物者，
    均成立收受贓物罪，是本件被告乙○○既構成搬運贓物行為，已如前述，即應成
    立刑法第三百四十九條第二項之搬運贓物罪，公訴人認被告乙○○係成立收受贓
    物罪嫌，容有未洽，爰在同一起訴事實範圍內，應予變更起訴法條，併此敘明。
    又同案被告甲○○雖與被告乙○○共同為搬運贓物行為，惟甲○○之搬運贓物行
    為，係屬甲○○犯竊盜罪後之不罰後行為，不構成犯罪，則被告乙○○與同案被
    告甲○○自不成立共同正犯，復此敘明。被告乙○○先後多次搬運贓物犯行，反
    覆為之，犯罪構成要件相同，顯係基於概括犯意所為，為連續犯，應依刑法第五
    十六條規定以一罪論，並加重其刑。爰審酌被告乙○○之素行、犯罪之動機、目
    的、手段、犯罪後態度及犯罪所得等一切情狀，量處如主文所示之刑，以示懲儆
    。末查，被告乙○○前未曾受有期徒刑以上刑之宣告，有台灣高等法院檢察署刑
    案紀錄簡覆表一紙附卷可憑，其因一時貪慾，短於思慮，致罹本件犯行，被告乙○○經本次罪刑之宣告後，應知所警惕，而無再犯之虞，本院認前開對被告宣告
    之刑，以暫不執行為適當，爰併依刑法第七十四條第一款之規定宣告緩刑五年，
    以啟自新。
據上論斷，應依刑事訴訟法第二百九十九條第一項前段、第三百條，刑法第五十六條
、第三百二十一條第一項第三款、第三百四十九條第二項、第七十四條第一款，罰金
罰鍰提高標準條例第一條前段，判決如主文。
本案經檢察官許智評到庭執行職務。
中      華      民      國    八十九    年      四      月      六      日
                                      臺灣板橋地方法院刑事第三庭
                                          法  官  林  海  祥
如不服本判決應於送達後十日內向本院提出上訴狀
附錄本案論罪科刑法條全文：
刑法第三百二十一條第一項第三款、第三百四十九條第二項


司法院資訊處製作；財團法人民間司法改革基金會備份。
